【裁判字號】    90,上訴,765
【裁判日期】    900330
【裁判案由】    違反毒品危害防制條例
【裁判全文】
臺灣高等法院高雄分院刑事判決          九十年度上訴字第七六五號
    上  訴  人
    即  被  告  乙○○
右上訴人因違反毒品危害防制條例案件，不服臺灣屏東地方法院九十年度訴字第九十
三號中華民國九十年三月三十日第一審判決（起訴案號：臺灣屏東地方法院檢察署八
十九年度偵字第六０三八號），提起上訴，本院判決如左：
      主      文
上訴駁回。
      事實及理由
一、本案經本院審理結果，認第一審判決認事用法及量刑均無不當，應予維持，並引
    用第一審判決書記載之事實、證據及理由。（附如件）
二、被告乙○○不服原審判決，提起上訴，其上訴意旨仍否認犯罪，辯稱邱瑞雲施用
    之安非他命是她自己買的，不是伊給她的云云，惟查被告在偵查中已坦承不諱，
    核與證人邱瑞雲在警訊、偵查中證述之情節相符，被告所辯及證人邱瑞雲嗣後附
    和之詞，均不足採，原判決於理由內已詳予甲，而證人邱瑞雲因在原判決所認
    定之時間內施用第二級毒品安非他命，其尿液經檢驗結果，有甲基安非他命反應
    ，有屏東縣衛生局煙毒及麻醉藥品類檢驗通知書在卷可證（八十九年毒偵字第一
    五一一號卷十一頁）並經送觀察、勒戒後認無繼續施用毒品傾向而為不起訴處分
    ，亦有檢察官不起訴處分書在卷足憑（上揭卷十八頁）足認被告轉讓與證人施用
    毒品第二級毒品安非他命無疑，被告上訴仍空言否認，殊無可採，其上訴非有理
    由，應予駁回。
三、據上論斷，應依刑事訴訟法第三百六十八條、第三百七十三條，判決如主文。
本案經檢察官邱榮藏到庭執行職務。
中    華    民    國      九十      年       六       月       十三     日
                              臺灣高等法院高雄分院刑事第九庭
                                  審判長法官  張甲松
                                        法官  陳吉雄
                                        法官  任森銓
右正本證甲與原本無異。
如不服本判決，應於判決送達後十日內向本院提出上訴狀，其未敘述理由者並應於提
出上訴狀後十日內向本院補提理由狀（應附繕本）。
                                      書記官  許信宗
中     華     民    國      九十      年  六       月       十五     日
附錄：本判決論罪科刑法條：
毒品危害防制條例第八條第二項
轉讓第二級毒品者，處六月以上五年以下有期徒刑，得併科新臺幣七十萬元以下罰金
。
                                                                  Ａ
臺灣屏東地方法院刑事判決                              九十年度訴字第九三號
    公  訴  人  臺灣屏東地方法院檢察署檢察官
    被      告  乙○○  男二十六歲（民國○○○年○月○日生）
                        住屏東市○○街三巷七十八弄九號
                        身分證統一編號：Ｔ一二二二三二四八號
右列被告因違反毒品危害防制條例案件，經檢察官提起公訴（八十九年度偵字第六○
三八號），本院判決如左：
     主  文
乙○○連續轉讓第二級毒品，累犯，處有期徒刑捌月。
     事  實
一、乙○○曾於民國八十五年間，因違反麻醉藥品管理條例案件，經本院判處有期徒
    刑三月，如易科罰金，以參佰元折算壹日確定，並於八十六年三月十三日易科罰
    生執行完畢，所宣告之刑以已執行論，竟不知警愓，復基於概括之犯意，自八十
    九年二月初起至同年七月十日止，連續在其位於屏東市○○街三巷七十八弄九號
    住處，多次無償轉讓第二級毒品安非他命予其妻邱瑞雲（另案因觀察勒戒完畢經
    不起訴處分確定）施用，嗣於八十九年七月十日晚上六時三十分經警持搜索票至
    上址搜索時查獲。
二、案經臺灣屏東地方法院檢察署檢察官自動檢舉偵查起訴。
     理  由
一、訊據被告乙○○矢口否認右揭犯行，辯稱：邱瑞雲施用之安非他命是她自行買得
    ，不是伊轉讓云云。惟查右揭事實，業據被告於偵查中坦稱：「、、、地點都在
    我家裏，因邱女頭會痛，她說只要吸安後頭不痛，我才會給她。」（參臺灣屏東
    地方法院八十九年度偵字第六○三八號卷第七頁反面）等語，核與證人邱瑞雲於
    警訊時稱：「我沒有買（安非他命），是我先生給我的，他會先問我要不要吸食
    ，再拿給我。」（參八十九年七月十日警訊筆錄）、於偵查中稱：「（安非他命
    ）是自我先生那裏來的，都是吸食他吸剩餘的，時間是自八十九年二月初至八十
    九年七月十日，地點在我家。」（參臺灣屏東地方法院八十九年度偵字第六○三
    八號卷第七頁正面）等語相符，並有另案搜索時查扣之含安非他命殘渣玻璃球管
    、夾鍊袋及削尖吸管在卷可佐。是被告於本院審理時翻異前供，辯稱係邱瑞雲自
    行購買毒品，伊未轉讓，證人邱瑞雲亦附和其說詞，均無依憑，不足採信，罪證
    甲確，被告犯行堪以認定。
二、核被告所為，係犯毒品危害防制條例第八條第二項轉讓第二級毒品罪，被告多次
    犯行，時間緊接，觸犯構成要件相同之罪名，顯係基於概括犯意為之，為連續犯
    ，應依刑法第五十六條之規定以一罪論。又被告曾因違反麻醉藥品管理條例案件
    ，經本院判處有期徒刑三月，如易科罰金，以參佰元折算壹日確定，甫於八十六
    年三月十三日易科罰生執行完畢，所宣告之刑以已執行論，有台灣屏東地方法院
    檢察署刑案資料查註紀錄表乙紙在卷可按，其於五年之內再犯有期徒刑以上刑之
    本罪，為累犯，應依法加重其刑。爰審酌被告犯罪之動機、目的、手段、其行為
    戕害他人健康、犯罪後於本院審理中否認犯行等一切情狀，量處如主文所示之刑
    ，以示懲儆。
據上論斷，應依刑事訴訟法第二百九十九條第一項前段、毒品危害防制條例第八條第
二項、刑法第十一條前段、第五十六條、第四十七條，判決如主文。
本案經檢察官蕭仁杰到庭執行職務
中      華      民      國      九十      年      三      月    三十    日
                                      臺灣屏東地方法院刑事第二庭
                                          法  官  林昌義
右正本證甲與原本無異。
對於本判決如有不服應於收受送達後十日內向本院提出上訴書狀上訴於台灣高等法院
高雄分院並按他造當事人之人數附具繕本。
                                          書記官  薛慧茹
中      華      民      國      九十      年      三      月    三十    日
附錄本案論罪科刑法條：
毒品危害防制條例第八條第二項
轉讓第二級毒品者，處六月以上五年以下有期徒刑，得併科新臺幣七十萬元以下罰金
。


司法院資訊處製作；財團法人民間司法改革基金會備份。
